臺灣高雄地方法院民事判決　　　　　　　94年度重訴字第67號
原　　　告　華僑商業銀行股份有限公司三民分公司
法定代理人　丙○○
訴訟代理人　丁○○
被　　　告　祥弘營造有限公司
兼　上一人　乙○○
法定代理人　　　　　　　4 樓.
被　　　告　戊○○
　　　　　　　　　　　　1
　　　　　　甲○○
當事人間請求清償借款事件，本院於民國94年4 月18日言詞辯論
終結，判決如下：
    主  文
被告應連帶給付原告新臺幣陸佰捌拾陸萬元，及自民國93年12月
7 日起至清償日止，按年息百分之5 點09計算之利息，並自民國
94年1 月8 日起至清償日止，逾期在6 個月以內者，按上開利率
百分之10，逾期超過6 個月者，按上開利率百分之20計算違約金
。
訴訟費用由被告連帶負擔。
    事  實  及  理  由
一、本件被告祥弘營造有限公司（下稱祥弘公司）、乙○○、戊○○均經合法通知，未於言詞辯論期日到場，核無民事訴訟
    法第386 條各款所列情形，爰依原告聲請，由其一造辯論而
    為判決。
二、原告主張：被告祥弘公司邀同被告乙○○、戊○○、甲○○
    為連帶保證人，分別於民國93年3 月23日、93年5 月17日、
    93年5 月24日、93年5 月25日、93年5 月25日、93年5 月27
    日、93年6 月3 日，向原告借款新台幣（下同）0000000 元
    、0000000 元、0000000 元、0000000 元、0000000 元、90
    000 元、120000元共七筆，合計0000000 元，約定清償期限
    分別為93年9 月23日、93年11月17日、93年11月24日、93年
    11月25日、94年5 月25日、93年11月27日、93年12月3 日，
    均到期一次清償本息，目前利息按年息百分之5 點零9 計算
    。如前開數宗債務有任何一宗到期未清償情形，即視為全部
    債務均到期，除仍按上開利率計息外，自逾期之日起6 個月
    以內者，按上開利率百分之10，逾期超過6 個月部份，按上
    開約定利率百分之20計付違約金。詎被告祥弘公司借款後，
    第一宗債務於93年9 月23日到期卻未清償，全部債務即視為
    到期，尚欠如主文所示本金（上開數宗借款積欠之本金分別
    為0000000 元、0000000 元、0000000 元、0000000 元、00
    00000 元、90000 元、120000元）、利息及違約金。按祥弘
    公司係主債務人，乙○○、戊○○、甲○○係連帶保證人，
    就系爭借款均應連帶負清償責任，爰依消費借貸、連帶保證
    法律關係提起本件訴訟等情，聲明：如主文第一項所示。
三、被告甲○○則以：前開借款保證書、授信約定書上之簽名及
    印文確係伊所的，但當時是伊兒子乙○○說要用來抵押房子
    的，沒說要做保證人等語置辯，聲明：原告之訴駁回。被告
    祥弘公司、乙○○、戊○○均未於言詞辯論期日到場，亦未
    提出之書狀作何聲明或陳述。
四、原告主張被告祥弘公司邀同乙○○、戊○○、甲○○為連帶
    保證人，分別於93年3 月23日、93年5 月17日、93年5 月24
    日、93年5 月25日、93年5 月25日、93年5 月27日、93 年6
    月3 日，向原告借款0000000 元、0000000 元、0000000 元
    、0000000 元、0000000 元、90000 元、120000元共七筆，
    合計0000000 元，約定清償期限分別為93年9 月23日、93年
    11月17日、93年11月24日、93年11月25日、94年5 月25日、
    93年11月27日、93年12月3 日，均到期一次清償本息，目前
    利息按年息百分之5 點零9 計算。如前開數宗債務有任何一
    宗到期未清償情形，即視為全部債務均到期，除仍按上開利
    率計息外，自逾期之日起6 個月以內者，按上開利率百分之
    10，逾期超過6 個月部份，按上開約定利率百分之20計付違
    約金。詎被告祥弘公司借款後，第一宗債務於93年9 月23日
    到期卻未清償，全部債務即視為到期，尚欠如主文所示本金
    （上開數宗借款積欠之本金分別為0000000 元、0000000 元
    、0000000 元、0000000 元、0000000 元、90000 元、1200
    00元）、利息及違約金等情，業據原告提出查詢單、借據、
    保證書、約定書、利率變動紀錄表、放款交易明細、
    本及公司變更登記表等件為證，核與原告主張受償餘額等事
    實相符合，堪認原告主張之事實為實在。又祥弘公司、乙○○就原告主張之事實，經受合法之通知，未於言詞辯論期日
    到場，亦未提出準備書狀為爭執，依民事訴訟法第280 條第
    3 項、第1 項規定，已視同自認，益堪認原告主張之事實為
    真實。倘參酌戊○○未於言詞辯論期日到場，復未提出任何
    書狀爭執原告主張之事實，應益堪認原告主張前開事實為實
    在。至甲○○雖以不知伊係前開借款之保證人等語置辯，惟
    查，上開保證書、授信約定書上之簽名及印文確係甲○○所
    為乙節，為甲○○所自認，則甲○○自難諉為不知係前開借
    款之保證人。是其所辯，難予採信。從而，甲○○係前開債
    務之連帶保證人，堪可認定。
五、按稱消費借貸者，謂當事人約定，一方移轉金錢或其他代替
    物之所有權於他方，而他方以種類、品質、數量相同之物返
    還之契約；借用人應於約定期限內，返還與借用物種類、品
    質、數量相同之物；遲延之債務，以支付金錢為標的者，債
    權人得請求依法定利率計算之遲延利息。但約定利率較高者
    ，仍從其約定利率；當事人得約定債務人不履行債務時，應
    支付違約金，民法第474 條第1 項、第478 條前段、第233
    條第1 項、第250 條第1 項分別定有明文。又按保證者，謂
    當事人約定，一方於他方之債務人不履行債務時，由其代負
    履行責任之契約。保證債務，除契約另有訂定外，包含主債
    務之利息、違約金、損害賠償及其他從屬於主債務之負擔，
    民法第739 條、第740 條亦分別定有明文。又保證債務之所
    謂連帶，係指保證人與主債務人負同一債務，對於債權人各
    負全部給付之責任而言（最高法院45年臺上字第1426號判例
    意旨參照）。
六、綜上所述，原告本於消費借貸及連帶保證法律關係，請求被
    告應連帶給付如主文第1 項所示之本金、利息及違約金，為
    有理由，應予准許。
七、據上論結，本件原告之訴為有理由，依民事訴訟法第385 條
    第1 項前段、第85條第2 項，判決如主文。
中　　華　　民　　國　　94　　年　　4 　　月　　29　　日
                        民事第二庭法　官　黃呈熹
正本係照原本作成。
如不服本判決，應於送達後20日內，向本院提出上訴狀並表明上
訴理由，如於本判決宣示後送達前提起上訴者，應於判決送達後
10日內補提上訴理由書（須附繕本）。
中　　華　　民　　國　　94　　年　　4 　　月　　29　　日
                                書記官　曾瓊玉
